Inventaris van het archief van het Ministerie van Economische Zaken: Directoraat-Generaal voor de Buitenlandse Economische Betrekkingen (vergaderstukken van internationale organisaties), 1945-1967
Nationaal Archief, Den Haag
- PLAN SCHUMAN / EUROPESE GEMEENSCHAP VOOR KOLEN EN STAAL (EGKS) / EUROPESE ECONOMISCHE GEMEENSCHAP (EEG).
  - Preparatory working Party for the European Conference on the organisation of Agricultural market., 1952-1953; 1066
    Report no. 8 - 12
  - Diverse Stukken., 1067
    - Preparatory working Party for the European Conference on the organisation of Agricultural market, 1952-1953
      Report no. 13 - 15
    - Conf. Européenne des Ministres de Transports, 1953
      Technische rapporten
  - Diverse Stukken., 1093
    - Conferentie Landbouwministers, 1952-1954
    - Voedsel- en Landbouworganisatie van de VN, 1953
      o.a. overzichten
    - Conferenties Landbouwministers, 1954
      6 - 10 Juli
  - Bulletin Quotidien d'Europe., jul. 1958 - dec. 1958; 1109
    No. 768 - 1517
  - Bulletin Quotidien d'Europe., jan. 1959 - juni 1959; 1110
    No. 1518 - 2739
  - Bulletin Quotidien d'Europe., juli 1959 - dec. 1959; 1111
    No. 2740 - 3909
  - Diverse Stukken., 1156
    - Communauté Economique Européenne, 1959
      Cos/2/59 - Cos/34.59
    - Communauté Economique Européenne, 1960
      Cos/Trav/1/60
      Cos/1/60 - Cos/31/60
  - Communauté Economique Européenne., 1960; 1157
    Cos/32/60 - Cos/98/60
  - Communauté Economique Européenne., 1961; 1158
    Cis/1/61 - Cos/69/61
  - Communauté Economique Européenne., 1961; 1159
    S/15/61 (COS/1 - S 659/61/(Cos 79)
  - Communauté Economique Européenne., 1962; 1160
    S/17/62 (Cos/1 - S/672/62 (Cos/55)
  - Diverse Stukken., 1161
    - Communauté Economique Européenne, 1962
      Cos/1/62 - Cos/54/62
    - Communauté Economique Européenne, 1960-1962
      Cos/Trav/1/60 - Cos/Trav/11/6
  - Diverse Stukken., 1333
    - E.E.G. Vrijhandelszone, 1957-1958
      Delegatie verslagen
    - E.C.E. Com. Eur. de Coöp. des Ind. de la Machine-Outil., 1955-1957
    - E.C.E. Comités.
  - Europese Economische Gemeenschap., 1955; 1397
    No. 44-185 MAE-Documenten
  - Europese Economische Gemeenschap., 1955; 1398
    No. 177-329 MAE-Documenten
  - Europese Economische Gemeenschap., 1955; 1399
    No. 330-534 MAE-Documenten
  - Europese Economische Gemeenschap., 1956; 1400
    No. 11-249 MAE-Documenten
  - Europese Economische Gemeenschap., 1956; 1401
    No. 250-401 MAE-Documenten
  - Europese Economische Gemeenschap., 1956; 1402
    No. 402-740 MAE-Documenten
  - Diverse Stukken., 1403
    - Europese Economische Gemeenschap, 1956
      No. 741-861 MAE-Documenten
    - Europese Economische Gemeenschap, 1956
      No. 124-417 ontbrekende nrs. MAE-Documenten
  - Europese Economische Gemeenschap., 1956; 1404
    No. 423-838 MAE-Documenten
  - Europese Economische Gemeenschap., 1957; 1405
    No. 5-220 MAE-Documenten
  - Europese Economische Gemeenschap., 1957; 1406
    No. 221-429 MAE-Documenten
  - Europese Economische Gemeenschap., 1957; 1407
    No. 430-764 MAE-Documenten
  - Europese Economische Gemeenschap., 1957; 1408
    No. 765-920 MAE-Documenten
  - Europese Economische Gemeenschap., 1957; 1409
    No. 921-1020 MAE-Documenten
  - Europese Economische Gemeenschap., 1957; 1410
    No. 1021-1180 MAE-Documenten
  - Europese Economische Gemeenschap., 1957; 1411
    No. 1181-1304 MAE-Documenten
  - Diverse Stukken., 1412
    - Europese Economische Gemeenschap, 1957
      No. 103-1354 MAE-Documenten
    - Europese Economische Gemeenschap, 1957
      No. 4-260 ontbrekende nrs. MAE-Documenten
  - Europese Economische Gemeenschap., 1957; 1413
    No. 261-1015 MAE-Documenten
  - Europese Economische Gemeenschap., 1957; 1414
    No. 1016-1179 MAE-Documenten
  - Diverse Stukken., 1415
    - Europese Economische Gemeenschap, 1957
      No. 1180-1337 MAE-Documenten
    - Europese Economische Gemeenschap, 1958
      No. 2-19 MAE-Documenten
  - Europese Economische Gemeenschap., 1958; 1416
    No. 19-225 Witte documenten
  - Europese Economische Gemeenschap., 1958; 1417
    No. 226-469 Witte documenten
  - Europese Economische Gemeenschap., 1958; 1418
    No. 470-645 Witte documenten
  - Europese Economische Gemeenschap., 1958; 1419
    No. 646-840 Witte documenten
  - Europese Economische Gemeenschap., 1958; 1420
    No. 841-1044 Witte documenten
  - Europese Economische Gemeenschap., 1958; 1421
    No. 1045-1245 Witte documenten
  - Diverse Stukken., 1422
    - Europese Economische Gemeenschap, 1958
      No. 1246-1338 Witte documenten
    - Europese Economische Gemeenschap, 1958
      No. 1-19 ontbrekende nrs. MAE-Documenten
  - Europese Economische Gemeenschap., 1958; 1423
    No. 1-71 Witte en groene documenten
  - Europese Economische Gemeenschap., 1958; 1424
    No. 72-191 Witte en groene documenten
  - Europese Economische Gemeenschap., 1958; 1425
    No. 192-362 Witte en groene documenten
  - Europese Economische Gemeenschap., 1958; 1426
    No. 363-424 Witte en groene documenten
  - Europese Economische Gemeenschap., 1958; 1427
    No. 425-787 Witte en groene documenten
  - Diverse Stukken., 1428
    - Europese Economische Gemeenschap, 1958
      No. 788-1149 Witte en groene documenten
    - Europese Economische Gemeenschap, 1959
      No. 1-95 Witte documenten
  - Europese Economische Gemeenschap., 1959; 1429
    No. 96-190 Witte documenten
  - Europese Economische Gemeenschap., 1959; 1430
    No. 191-260 Witte documenten
  - Europese Economische Gemeenschap., 1959; 1431
    No. 261-320 Witte documenten
  - Europese Economische Gemeenschap., 1959; 1432
    No. 321-385 Witte documenten
  - Europese Economische Gemeenschap., 1959; 1433
    No. 386-460 Witte documenten
  - Diverse Stukken., 1434
    - Europese Economische Gemeenschap, 1959
      No. 461-495 Witte documenten
    - Europese Economische Gemeenschap, 1960
      No. 1-50 Witte documenten
  - Europese Economische Gemeenschap., 1960; 1435
    51-125 Witte documenten
  - Europese Economische Gemeenschap., 1960; 1436
    No. 126-230 Witte documenten
  - Europese Economische Gemeenschap., 1960; 1437
    No. 231-320 Witte documenten
  - Europese Economische Gemeenschap., 1960; 1438
    321-405 Witte documenten
  - Europese Economische Gemeenschap., 1960; 1439
    No. 406-520 Witte documenten
  - Europese Economische Gemeenschap., 1960; 1440
    No. 521-600 Witte documenten
  - Europese Economische Gemeenschap., 1960; 1441
    No. 601-700 Witte documenten
  - Diverse Stukken., 1442
    - Europese Economische Gemeenschap, 1960
      No. 701-775 Witte documenten
    - Europese Economische Gemeenschap, 1961
  - Europese Economische Gemeenschap., 1961; 1443
    No. 51-155 Witte documenten
  - Europese Economische Gemeenschap., 1961; 1444
    No. 156-208 Witte documenten
  - Europese Economische Gemeenschap., 1961; 1445
    No. 209-300 Witte documenten
  - Europese Economische Gemeenschap., 1961; 1446
    No. 301-405 Witte documenten
  - Europese Economische Gemeenschap., 1961; 1447
    No. 406-492 Witte documenten
  - Europese Economische Gemeenschap., 1961; 1448
    No. 493-600 Witte documenten
  - Europese Economische Gemeenschap., 1961; 1449
    No. 601-685 Witte documenten
  - Europese Economische Gemeenschap., 1961; 1450
    No. 686-740 Witte documenten
  - Europese Economische Gemeenschap., 1961; 1451
    No. 741-810 Witte documenten
  - Europese Economische Gemeenschap., 1961; 1452
    No. 811-860 Witte documenten
  - Europese Economische Gemeenschap., 1961; 1453
    No. 861-940 Witte documenten
  - Europese Economische Gemeenschap., 1961; 1454
    No. 931-970 Witte documenten
  - Europese Economische Gemeenschap., 1961; 1455
    No. 971-995 Witte documenten
  - Europese Economische Gemeenschap., 1961; 1456
    No. 996-1095 Witte documenten
  - Europese Economische Gemeenschap., 1961; 1457
    No. 1096-1160 Witte documenten
  - Europese Economische Gemeenschap., 1961; 1458
    No. 1161-1241 Witte documenten
  - Europese Economische Gemeenschap., 1961; 1459
    No. 1242-1313 Witte documenten
  - Europese Economische Gemeenschap., 1961; 1460
    No. 1314-1371 Witte documenten
  - Europese Economische Gemeenschap., 1961; 1461
    No. 1372-1456 Witte documenten
  - Europese Economische Gemeenschap., 1961; 1462
    No. 1457-1574 Witte documenten
  - Europese Economische Gemeenschap., 1961; 1463
    No. 1575-1620 Witte documenten
  - Europese Economische Gemeenschap., 1961; 1464
    No. 1621-1690 Witte documenten
  - Europese Economische Gemeenschap., 1962; 1465
    No. 1-26 Witte documenten
  - Europese Economische Gemeenschap., 1962; 1466
    No. 27-46 Witte documenten
  - Europese Economische Gemeenschap., 1962; 1467
    No. 47/1-47/3 Witte documenten
  - Europese Economische Gemeenschap., 1962; 1468
    No. 48-105 Witte documenten
  - Europese Economische Gemeenschap., 1962; 1469
    No. 106-193 Witte documenten
  - Europese Economische Gemeenschap., 1962; 1470
    No. 194-300 Witte documenten
  - Europese Economische Gemeenschap., 1962; 1471
    No. 301-390 Witte documenten
  - Europese Economische Gemeenschap., 1962; 1472
    No. 391-465 Witte documenten
  - Europese Economische Gemeenschap., 1962; 1473
    No. 466-580 Witte documenten
  - Europese Economische Gemeenschap., 1962; 1474
    No. 581-680 Witte documenten
  - Europese Economische Gemeenschap., 1962; 1475
    No. 681-765 Witte documenten
  - Europese Economische Gemeenschap., 1962; 1476
    No. 766-833 Witte documenten
  - Europese Economische Gemeenschap., 1962; 1477
    No. 834-860 Witte documenten
  - Europese Economische Gemeenschap., 1962; 1478
    No. 861-950 Witte documenten
  - Europese Economische Gemeenschap., 1962; 1479
    No. 1026-1145 Witte documenten
  - Europese Economische Gemeenschap., 1962; 1480
  - Europese Economische Gemeenschap., 1962; 1481
    No. 1146-1215 Witte documenten
  - Europese Economische Gemeenschap., 1962; 1482
    No. 1216-1305 Witte documenten
  - Europese Economische Gemeenschap., 1962; 1483
    No. 1306-1415 Witte documenten
  - Europese Economische Gemeenschap., 1962; 1484
    No. 1416-1519 Witte documenten
  - Europese Economische Gemeenschap., 1962; 1485
    No. 1520-1575 Witte documenten
  - Europese Economische Gemeenschap., 1962; 1486
    No. 1576-1645 Witte documenten
  - Europese Economische Gemeenschap., 1962; 1487
    No. 1645-1760 Witte documenten
  - Europese Economische Gemeenschap., 1962; 1488
    No. 1761-1819 Witte documenten
  - Diverse Stukken., 1489
    - Europese Economische Gemeenschap, 1962
      No. 1818-1821 Witte documenten
    - Europese Economische Gemeenschap, 1959
      No. 1-135 Groene documenten R-serie
  - Europese Economische Gemeenschap., 1959; 1490
    No. 136-285 Groene documenten R-serie
  - Europese Economische Gemeenschap., 1959; 1491
    No. 286-385 Groene documenten R-serie
  - Europese Economische Gemeenschap., 1959; 1492
    No. 386-465 Groene documenten R-serie
  - Europese Economische Gemeenschap., 1959; 1493
    No. 466-525 Groene documenten R-serie
  - Europese Economische Gemeenschap., 1959; 1494
    No. 526-645 Groene documenten R-serie
  - Europese Economische Gemeenschap., 1959; 1495
    No. 646-755 Groene documenten R-serie
  - Europese Economische Gemeenschap., 1959; 1496
    No. 756-815 Groene documenten R-serie
  - Europese Economische Gemeenschap., 1959; 1497
    No. 816-905 Groene documenten R-serie
  - Europese Economische Gemeenschap., 1959; 1498
    No. 906-1011 Groene documenten R-serie
  - Diverse Stukken., 1499
    - Europese Economische Gemeenschap, 1959
      No. 1012-1043 Groene documenten R-serie
    - Europese Economische Gemeenschap, 1960
      No. 1-60 Groene documenten R-serie
  - Europese Economische Gemeenschap., 1960; 1500
    No. 61-140 Groene documenten R-serie
  - Europese Economische Gemeenschap., 1960; 1501
    No. 141-220 Groene documenten R-serie
  - Europese Economische Gemeenschap., 1960; 1502
    No. 221-300 Groene documenten R-serie
  - Europese Economische Gemeenschap., 1960; 1503
    No. 301-380 Groene documenten R-serie
  - Europese Economische Gemeenschap., 1960; 1504
    No. 381-465 Groene documenten R-serie
  - Europese Economische Gemeenschap., 1960; 1505
    No. 466-573 Groene documenten R-serie
  - Europese Economische Gemeenschap., 1960; 1506
    No. 574-640 Groene documenten R-serie
  - Europese Economische Gemeenschap., 1960; 1507
    No. 641-750 Groene documenten R-serie
  - Europese Economische Gemeenschap., 1960; 1508
    No. 751-867 Groene documenten R-serie
  - Europese Economische Gemeenschap., 1960; 1509
    No. 868-953 Groene documenten R-serie
  - Europese Economische Gemeenschap., 1960; 1510
    No. 954-1039 Groene documenten R-serie
  - Europese Economische Gemeenschap., 1960; 1511
    No. 1040-1138 Groene documenten R-serie
  - Europese Economische Gemeenschap., 1960; 1512
    No. 1139-1210 Groene documenten R-serie
  - Europese Economische Gemeenschap., 1960; 1513
    No. 1211-1280 Groene documenten R-serie
  - Diverse Stukken., 1514
    - Europese Economische Gemeenschap, 1960
      No. 1281-1340 Groene documenten R-serie
    - Europese Economische Gemeenschap, 1961
  - Europese Economische Gemeenschap., 1961; 1515
    No. 61-120 Groene documenten R-serie
  - Europese Economische Gemeenschap., 1961; 1516
    No. 121-180 Groene documenten R-serie
  - Europese Economische Gemeenschap., 1961; 1517
    No. 181-240 Groene documenten R-serie
  - Europese Economische Gemeenschap., 1961; 1518
    No. 241-290 Groene documenten R-serie
  - Europese Economische Gemeenschap., 1961; 1519
    No. 291-339 Groene documenten R-serie
  - Europese Economische Gemeenschap., 1961; 1520
    No. 340-405 Groene documenten R-serie
  - Europese Economische Gemeenschap., 1961; 1521
    No. 406-450 Groene documenten R-serie
  - Europese Economische Gemeenschap., 1961; 1522
    No. 451-500 Groene documenten R-serie
  - Europese Economische Gemeenschap., 1961; 1523
    No. 501-540 Groene documenten R-serie
  - Europese Economische Gemeenschap., 1961; 1524
    No. 541-582 Groene documenten R-serie
  - Europese Economische Gemeenschap., 1961; 1525
    No. 583-612 Groene documenten R-serie
  - Europese Economische Gemeenschap., 1961; 1526
    No. 613-647 Groene documenten R-serie
  - Diverse Stukken., 1527
    - Europese Economische Gemeenschap, 1961
      No. 648-658 Groene documenten R-serie
    - Europese Economische Gemeenschap, 1962
      No. 1-30 Groene documenten R-serie
  - Europese Economische Gemeenschap., 1962; 1528
    No. 31-78 Groene documenten R-serie
  - Europese Economische Gemeenschap., 1962; 1529
    No. 79-110 Groene documenten R-serie
  - Europese Economische Gemeenschap., 1962; 1530
    No. 111-175 Groene documenten R-serie
  - Europese Economische Gemeenschap., 1962; 1531
    No. 176-238 Groene documenten R-serie
  - Europese Economische Gemeenschap., 1962; 1532
    No. 239-250 Groene documenten R-serie
  - Europese Economische Gemeenschap., 1962; 1533
    No. 251-305 Groene documenten R-serie
  - Europese Economische Gemeenschap., 1962; 1534
    No. 306-350 Groene documenten R-serie
  - Europese Economische Gemeenschap., 1962; 1535
    No. 351-396 Groene documenten R-serie
  - Europese Economische Gemeenschap., 1962; 1536
    No. 397-480 Groene documenten R-serie
  - Europese Economische Gemeenschap., 1962; 1537
    No. 481-540 Groene documenten R-serie
  - Europese Economische Gemeenschap., 1962; 1538
    No. 541-590 Groene documenten R-serie
  - Europese Economische Gemeenschap., 1962; 1539
    No. 591-611 Groene documenten R-serie
  - Europese Economische Gemeenschap., 1962; 1540
    No. 612-665 Groene documenten R-serie
  - Europese Economische Gemeenschap., 1962; 1541
    No. 666-744 Groene documenten R-serie
  - Europese Economische Gemeenschap., 1962; 1542
    No. 745-795 Groene documenten R-serie
  - Europese Economische Gemeenschap., 1962; 1543
    No. 796-865 Groene documenten R-serie
  - Europese Economische Gemeenschap., 1962; 1544
    No. 866-940 Groene documenten R-serie
  - Europese Economische Gemeenschap., 1962; 1545
    No. 941-1000 Groene documenten R-serie
  - Europese Economische Gemeenschap., 1962; 1546
    No. 1001-1041 Groene documenten R-serie
  - Diverse Stukken., 1547
    - Europese Economische Gemeenschap, 1961-1962
      6.238 GR CIG-documenten
    - Europese Economische Gemeenschap, 1962
      6.238 GR GR-doc. 1-18
  - Europese Economische Gemeenschap., 1962; 1548
    4 EAMA N-EAMA diversen
  - Europese Economische Gemeenschap., 1962; 1549
  - Europese Economische Gemeenschap., 1962; 1550
  - Europese Economische Gemeenschap., 1962; 1551
  - Europese Economische Gemeenschap., 1962; 1552
    No. 1-73 RCC-documenten
  - Europese Economische Gemeenschap., 1960; 1553
    No. 1-45RCC-documenten
  - Europese Economische Gemeenschap., 1960; 1554
    No. 46-100 RCC-documenten
  - Europese Economische Gemeenschap., 1960; 1555
    No. 101-135 RCC-documenten
  - Europese Economische Gemeenschap., 1960; 1556
    No. 136-174 RCC-documenten
  - Europese Economische Gemeenschap., 1961; 1557
    No. 1-55 RCC-documenten
  - Europese Economische Gemeenschap., 1961; 1558
    No. 56-100 RCC-documenten
  - Europese Economische Gemeenschap., 1961; 1559
    No. 101-145 RCC-documenten
  - Diverse Stukken., 1560
    - Europese Economische Gemeenschap, 1961
      No. 146-164 RCC-documenten
    - Europese Economische Gemeenschap, 1962
      No. 1-25 RCC-documenten
  - Europese Economische Gemeenschap., 1962; 1561
    No. 26-55 RCC-documenten
  - Europese Economische Gemeenschap., 1962; 1562
  - Europese Economische Gemeenschap., 1962; 1563
  - Diverse Stukken., 1564
    - Europese Economische Gemeenschap, 1961-1962
      905 S-AT
    - Europese Economische Gemeenschap, 1961
      22-043 S-CSA 1-39
  - Diverse Stukken., 1565
    - Europese Economische Gemeenschap, 1960
      22-043 S-CSA 1-15
    - Europese Economische Gemeenschap, 1962
      22-043 S-CSA 1-31
  - Diverse Stukken., 1566
    - Europese Economische Gemeenschap, 1962
      22-043 S-CSA 32-63
    - Europese Economische Gemeenschap, 1962
      323 S-RCC 146-168
  - Diverse Stukken., 1567
    - Europese Economische Gemeenschap, 1962
      323 S-CSA 169-182
    - Europese Economische Gemeenschap, 1960-1961
      6-238 GR S-NG
  - Diverse Stukken., 1568
    - Europese Economische Gemeenschap, 1962
      6-238 GR S-NG 2-62
    - Europese Economische Gemeenschap, 1961
      S-documenten
  - Europese Economische Gemeenschap., 1961; 1569
    S-documenten 140-300
  - Europese Economische Gemeenschap., 1961; 1570
    S-documenten 301-520
  - Diverse Stukken., 1571
    - Europese Economische Gemeenschap, 1961
      S-documenten 521-661
    - Europese Economische Gemeenschap, 1962
      S-documenten 1-100
  - Europese Economische Gemeenschap., 1962; 1572
    S-documenten 101-312
  - Europese Economische Gemeenschap., 1962; 1573
    S-documenten 313-580
  - Europese Economische Gemeenschap., 1960-1962; 1574
    S-documenten NG
  - Europese Economische Gemeenschap., 1959-1960; 1575
    6-229 Comm. D.G. Buitenlandse Betrekkingen
  - Europese Economische Gemeenschap., 1960; 1576
  - Europese Economische Gemeenschap., 1960-1961; 1577
  - Europese Economische Gemeenschap., 1961; 1578
  - Europese Economische Gemeenschap., 1962; 1579
    6-229 Comm. D.G. Buitenlandse Betrekkingen zie volgnr. 1737
  - Europese Economische Gemeenschap., 1959-1961; 1580
    32 Comm. D.G. Economie en Financiën zie volgnr. 1738
  - Europese Economische Gemeenschap., 1959; 1581
    2 Comm. D.G. Interne Markt
  - Europese Economische Gemeenschap., 1959; 1582
  - Europese Economische Gemeenschap., 1959; 1583
  - Europese Economische Gemeenschap., 1960; 1584
  - Europese Economische Gemeenschap., 1960; 1585
  - Europese Economische Gemeenschap., 1961; 1586
  - Europese Economische Gemeenschap., 1961; 1587
  - Europese Economische Gemeenschap., 1962; 1588
  - Europese Economische Gemeenschap., 1962; 1589
  - Europese Economische Gemeenschap., 1962; 1590
  - Europese Economische Gemeenschap., 1962; 1591
  - Europese Economische Gemeenschap., 1962; 1592
    2 Comm. D.G. Interne Markt zie volgnr. 1739
  - Europese Economische Gemeenschap., 1959-1961; 1593
    311 Comm. D.G. Concurrentie
  - Europese Economische Gemeenschap., 1961-1962; 1594
  - Europese Economische Gemeenschap., 1962; 1595
  - Europese Economische Gemeenschap., 1962; 1596
  - Europese Economische Gemeenschap., 1962; 1597
    311 Comm. D.G. Concurrentie zie volgnr. 1744
  - Europese Economische Gemeenschap., 1959-1961; 1598
    22 Comm. D.G. Landbouw
  - Europese Economische Gemeenschap., 1961; 1599
  - Europese Economische Gemeenschap., 1962; 1600
  - Europese Economische Gemeenschap., 1962; 1601
    22 Comm. D.G. Landbouw zie volgnr. 1747
  - Europese Economische Gemeenschap., 1959; 1602
    4 Comm. D.G. Overzeese Gebieden
  - Europese Economische Gemeenschap., 1959-1960; 1603
  - Europese Economische Gemeenschap., 1960; 1604
  - Europese Economische Gemeenschap., 1961; 1605
  - Europese Economische Gemeenschap., 1962; 1606
  - Europese Economische Gemeenschap., 1962; 1607
  - Europese Economische Gemeenschap., 1957; 1608
    6-230 Raad van Europa
  - Europese Economische Gemeenschap., 1958-1961; 1609
  - Europese Economische Gemeenschap., 1961; 1610
  - Europese Economische Gemeenschap., 1961-1962; 1611
  - Europese Economische Gemeenschap., 1962; 1612
  - Europese Economische Gemeenschap., 1951-1955; 1613
    6-230 Raad van Europa diversen
  - Europese Economische Gemeenschap., 1951-1955; 1614
  - Europese Economische Gemeenschap., 1949-1950; 1615
    6-230 Raad van Europa Ass. Cons. Documenten
  - Europese Economische Gemeenschap., 1951-1952; 1616
  - Europese Economische Gemeenschap., 1952-1953; 1617
  - Europese Economische Gemeenschap., 1953-1954; 1618
  - Europese Economische Gemeenschap., 1954-1955; 1619
  - Europese Economische Gemeenschap., 1956-1957; 1620
  - Europese Economische Gemeenschap., 1949-1950; 1621
    6-230 Raad van Europa Ass. Cons. Comptes rendus
  - Europese Economische Gemeenschap., 1950-1951; 1622
  - Europese Economische Gemeenschap., 1951; 1623
  - Europese Economische Gemeenschap., 1952; 1624
  - Europese Economische Gemeenschap., 1953-1954; 1625
  - Europese Economische Gemeenschap., 1954-1955; 1626
  - Europese Economische Gemeenschap., 1955-1957; 1627
  - Europese Economische Gemeenschap., 1949-1955; 1628
    6-230 Raad van Europa Com. des Min. documents
  - Europese Economische Gemeenschap., 1949-1956; 1629
    6-230 Raad van Europa Ass. Cons. ordres jour proces-verbaux
  - Europese Economische Gemeenschap., 1949-1957; 1630
    6-230 Raad van Europa Ass. Cons. recomm. et resol.
  - Europese Economische Gemeenschap., 1957-1962; 1631
    6-230 Raad van Europa Mira
  - Europese Economische Gemeenschap., 1960-1963; 1632
    511-01 Eur. Parlement overzicht werkzaamheden
  - Europese Economische Gemeenschap., 1962; 1636
    511-01 Eur. Parlement Handelingen
  - Europese Economische Gemeenschap., 1958-1961; 1637
    511-01 Eur. Parlement Afr. Staten
  - Europese Economische Gemeenschap., 1960-1962; 1638
    511-01 Eur. Parlement Europese documentatie
  - Diverse Stukken., 1639
    - Europese Economische Gemeenschap, 1959-1962
      511-01 Eur. Parlement Europese actualiteiten gezien door de pers
    - Europese Economische Gemeenschap, 1961-1962
      511-01 Eur. Parlement Europese bulletins
    - Europese Economische Gemeenschap, 1961
      511-01 Eur. Parlement Werkzaamheden v.d. conferentie
  - Europese Economische Gemeenschap., 1959-1963; 1640
    0-9 Bulletin van de E.E.G.
  - Europese Economische Gemeenschap., 1959-1960; 1650
    0/9 Overzichten activiteiten E.E.G.
  - Europese Economische Gemeenschap., 1960-1961; 1651
  - Europese Economische Gemeenschap., 1961-1962; 1652
  - Europese Economische Gemeenschap., 1960-1962; 1653
    321 Economische toestand van de gemeenschap
  - Europese Economische Gemeenschap., 1959-1962; 1654
    321 Graf. met aant. over de conjunctuur in de gemeenschap